【裁判字號】    90,上訴,779
【裁判日期】    900706
【裁判案由】    違反槍砲彈藥刀械管制條例
【裁判全文】
臺灣高等法院臺南分院刑事判決            九十年度上訴字第七七九號        Ｃ
      上  訴  人  臺灣雲林地方法院檢察署檢察官
      上  訴  人
      即  被  告  乙  ○  ○
      選任辯護人  蕭  敦  仁
右列上訴人因被告違反槍砲彈藥刀械管制條例案件，不服臺灣雲林地方法院八十九年
度訴字第一三七號中華民國九十年四月三十日第一審判決（起訴案號：臺灣雲林地方
法院檢察署八十九年度偵字第四六三三號），提起上訴，本院判決如左：
      主      文
上訴駁回。
      事      實
一、乙○○於民國（下同）六十年間（原判決誤載為八十六年間），購買口徑一六Ｍ
    Ｍ乙種半自動獵槍及子彈五發，獵槍向主管機關申請核准持有，而子彈則未申請
    ，其中四發已擊發，另一發卡彈，自槍彈藥刀械管制條例生效後，其即非法持
    有上開子彈，並藏放在其雲林縣北港鎮劉厝里二三之二號住處旁之雞舍內。嗣於
    八十七年九月十八日晚上八時許，為其女婿翁秋賓及趙陽明竊取犯案（該子彈已
    遭擊發），經警循線查獲上情。
二、案經臺灣雲林地方法院檢察署檢察官自動檢舉偵查起訴。
    理      由
一、訊據上訴人即被告乙○○對於右揭時地非法持有子彈，並將之藏放在其住處旁之
    雞舍之事實，於偵查及審理中均坦白承認，核與告發人甲○○指稱被告非法持有
    子彈之情形相符。且案外人趙陽明確於八十七年九月十八日晚上八時許，在被告
    雞舍內竊取上開獵槍及子彈之事實，業據案外人趙陽明於警訊、偵訊及原審八十
    八年度少連重訴字第一號刑事案件審理時坦白承認，其供稱：是我開車去偷，去
    雞舍，雞舍沒有門，放在比我高的櫃子裡，木櫃也沒有鎖等語，核與被告女婿翁
    秋賓於偵訊中供稱：趙陽明在九月十八日晚上八時許借車，十一時許回來等語相
    符，而案外人趙陽明於原審上開八十八年度少連重訴字一號刑事案件審理時當庭
    所繪製之竊取現場圖，亦與卷內雲林縣警察局台西分局警員楊周書呈之失竊現場
    圖相符，此皆經原審調取該院八十八年度少連重訴字第一號刑事卷宗全卷並其內
    之警訊、偵查筆錄，核閱屬實，足認被告之自白與事實相符，應堪採為論罪之依
    據。本件事證已明，被告犯行洵堪認定，應依法論科。
二、核被告所為，係犯槍砲彈藥刀械管制條例第十二條第四項之未經許可持有子彈罪
    。又按刑法第四十一條：「犯最重本刑為三年以下有期徒刑以下之刑之罪，而受
    六月以下有期徒刑或拘役之宣告，因身體、教育、職業或家庭關係，執行顯有困
    難者，得以一元以上三元以下折算一日，易科罰金」，已於九十年一月十日經總
    統公布修正為第四十一條第一項本文：「犯最重本刑為五年以下有期徒刑以下之
    刑之罪，而受六月以下有期徒刑或拘役之宣告，因身體、教育、職業或家庭關係
    或其他正當事由，執行顯有困難者，得以一元以上三元以下折算一日，易科罰金
    」，於同年月十二日生效。本件被告犯罪日期在前述法律修正前，犯罪後法律已
    有變更，自應併適用新法即修正後之刑法第四十一條第一項規定諭知易科罰金之
    折算標準。被告非法持有之子彈，四顆已遭被告擊發，一顆遭翁秋賓竊取後為趙
    陽明擊發，此皆經被告於原審審理時，案外人趙陽明、翁秋賓於原審八十八年度
    少連重訴字第一號刑事案件審理時供述明確，顯然上開子彈皆已滅失，不另為沒
    收之宣告。
三、原審法院適用槍砲彈藥刀械管制條例第十二條第四項，刑法第十一條前段、第二
    條第一項前段、修正後刑法第四十一條第一項前段、第四十二條第二項，罰金罰
    鍰提高標準條例第二條，現行法規所定貨幣單位折算新臺幣條例第二條，並審酌
    被告之前科素行、犯罪之動機、目的、非法持有子彈對社會秩序及安寧之影響，
    及因保管上開子彈失當，致遭案外人翁秋賓、趙陽明持以犯案，及犯罪後態度等
    一切情狀，量處有期徒刑六月，併科罰金新台幣四萬元，並論知有期徒刑易科罰
    金及罰金易服勞役之折算標準。並說明非法持有上開子彈皆已滅失，不另為沒收
    之宣告。本院經核原判決認事用法俱無不合，量刑亦稱妥適，被告上訴意旨仍執
    陳詞否認犯罪，空言指摘原判決不當，並無可取，檢察官依循告訴人請求上訴，
    指摘原判決量刑過輕，核無理由，應予駁回。
四、據上論斷，應依刑事訴訟法第三百六十八條，判決如主文。
本案經檢察官王碧霞到庭執行職務。
中    華    民    國      九十      年      七      月      六          日
                                  臺灣高等法院臺南分院刑事第二庭
                                      審判長法官  游    明    仁
                                            法官  陳    清    溪
                                            法官  蘇    重    信
右正本證明與原本無異。
如不服本判決，應於判決送達後十日內向本院提出上訴狀，其未敘述理由者並應於提
出上訴狀後十日內向本院補提理由書（應附繕本)。
                                      法院書記官  李    珍    鳳
中    華    民    國      九十      年      七      月      九          日
附錄法條：
槍砲彈藥刀械管制條例第十二條第四項：未經許可，持有、寄藏或意圖販賣而陳列子
                                    彈者，處五年以下有期徒刑、併科新臺幣三
                                    百萬元以下罰金。


司法院資訊處製作；財團法人民間司法改革基金會備份。
